【裁判字號】    89,訴,432
【裁判日期】    890428
【裁判案由】    違反槍砲彈藥刀械管制條例
【裁判全文】
臺灣桃園地方法院刑事判決                          八十九年度訴字第四三二號
    公  訴  人  臺灣桃園地方法院檢察署檢察官
    被      告  甲○○
右列被告因違反槍砲彈藥刀械管制條例案件，經檢察官提起公訴（八十九年度偵字第
三○六二號），本院判決如左：
    主  文
甲○○未經許可，持有子彈，累犯，處有期徒刑陸月，併科罰金新台幣萬元。罰金
如易服勞役以銀元佰元（即新台幣玖佰元）折算壹日。
扣案之制式口徑零點捌ｍｍ子彈壹顆，沒收之。
    事  實
一、甲○○曾有竊盜、違反麻醉藥品管理條例、恐嚇、寄藏贓物、搶奪等多項前科，
    其於民國八十五年間所涉竊盜罪案件，經台灣板橋地方法院以八十五年度易字第
    五六四三號判處有期徒刑五月，於八十五年十月十五日確定；另所涉犯搶奪罪，
    亦經台灣板橋地方法院判處有期徒刑六月，緩刑三年確定，於八十五年十二月九
    日再經該院裁定撤銷緩刑確定，而於八十六年五月二十六日執行完畢；嗣復因恐
    嚇等案件，經士林地方法院以八十五年度訴字第七八二號判處有期徒刑六月（恐
    嚇罪部分）、拘役四十日（寄藏贓物罪部分）確定後，於八十六年三月二十五日
    ，另以該院八十六年度聲字第二三七號裁定，就甲○○所涉犯之前揭竊盜罪及恐
    嚇罪定其應執行之刑為有期徒刑九月，乃就所餘殘刑有期徒刑四月自八十六年五
    月二十七日續為執行，至八十六年九月二十六日執行完畢。另因違反麻醉藥品管
    理條例案件，經台灣板橋地方法院以八十五年度訴字第一八四九號判處有期徒刑
    二月，於八十六年一月十三日確定，自八十六年九月二十七日起接續執行，迄八
    十六年十一月二十六日執行完畢，猶不知悔改，於民國八十七年六月間某日，在
    台北縣板橋市○○路首都客運三一○公車總站，拾得不詳之人所遺失之具有殺傷
    力之制式口徑零點三八子彈一顆後（涉犯侵占罪嫌已罹於追訴時效），欲將之製
    成項鍊，旋將之攜回其桃園縣桃園市○○路一三八號四樓住處內藏置，而未經許
    可無故持有該顆具有殺傷力之制式子彈。迨八十九年二月十九日，基隆市警察局
    第四分局警員因另案追查通緝要犯至甲○○上址住處搜索時，甲○○於其前開犯
    行被發覺前即主動向警方坦稱其持有子彈之上情且帶警起出該顆制式子彈並受裁
    判。
二、案經基隆市警察局第四分局報告台灣桃園地方法院檢察署檢察官偵查起訴。
    理  由
一、右揭事實，業據被告甲○○坦承不諱，並有前揭子彈一顆扣案為憑，且扣案子彈
    送請內政部警政署刑事警察局鑑驗結果，認係口徑零點三八mm之制式子彈具有殺
    傷力，此有該局八十九年二月二十五日刑鑑字第二二六五○號鑑驗通知書一份附
    卷足資佐證，本案事證明確，被告犯行堪以認定，應依法論科。
二、核被告甲○○未經許可，無故持有子彈，係犯槍砲彈藥刀械管制條例第十二條第
    四項之無故持有子彈罪。第查，被告有如事實欄所載之犯罪前科，此有台灣高等
    法院被告全國前案紀錄表、臺灣桃園地方法院檢察署刑案資料查註紀錄表各乙紙
    暨執行指揮書五紙在卷可參，其於五年以內再犯本件有期徒刑以上之罪，為累犯
    ，應依刑法第四十七條規定，加重其刑。又被告於其犯行被發覺前即主動向警方
    自首並帶警起出其寄藏之全部子彈，業據證人即當日查獲本案之警員簡國雄到庭
    證述屬實，合依同條例第十八條第一項前段之規定減輕其刑，並依刑法第七十一
    條第一項規定，先加後減之。爰審酌被告之犯罪動機、目的、手段，及其品性、
    生活狀況、智識程度，及犯罪後態度尚稱良好，深具悔意等一情狀，量處如主文
    所示之刑，以示懲戒，並就罰金刑部分諭知易服勞役之折算標準。另扣案之前開
    具殺傷力制式子彈一顆，為違禁物，應依刑法第三十八條第一項第一款宣告沒收
    。
三、案件時效已完成者，應諭知免訴之判決，刑事訴訟法第三百零二條第二款定有明
    文。又處拘役或罰金之罪，其追訴權因一年之時效不行使而消滅，刑法第八十條
    亦有明文。查刑法第三百三十七條之侵占遺失物罪，其刑係處五百元以下罰金，
    故追訴權時效僅一年，本案被告於八十七年六月間某日拾得該子彈，業經被告供
    承在卷，而至八十九年二月十九日查獲、同年月二十二日移送偵查時，八十七年
    六月初被告侵占遺失制式子彈之行為即因罹於追訴時效而不能處罰，惟因該侵占
    遺失子彈之行為與持有子彈之行為具有牽連犯之裁判上一罪關係，爰不另為免訴
    之諭知，附此敘明。
據上論斷，應依刑事訴訟法第二百九十九條第一項前段，槍砲彈藥刀械管制條例第十
二條第四項、第十八條第一項前段，刑法第十一條前段、第四十二條第二項、第四十
七條、第三十八條第一項第一款，罰金罰鍰提高標準條例第二條，現行法規所定貨幣
單位折算新台幣條例第二條，判決如主文。
本案經檢察官呂理銘到庭執行職務。
中      華      民      國    八十九    年      四      月    二十八    日
                                       臺灣桃園地方法院刑事第二庭
                                            法  官  陳  世  博
右正本證明與原本無異。
如不服本判決，應於判決送達後十日內向本院提出上訴狀( 應附繕本 )，上訴於
臺灣高等法院。
                                            書記官  楊  惠  如
中      華      民      國    八十九    年       四     月     二十八   日
槍砲彈藥刀械管制條例第十二條：
未經許可，製造、販賣或運輸子彈者，處一年以上七年以下有期徒刑，併科新台幣五
百萬元以下罰金。
未經許可，轉讓、出租或出借子彈者，處六月以上五年以下有期徒刑，併科新台幣三
百萬元以下罰金。
意圖供自己或他人犯罪之用，而犯前二項之罪者，處三年以上十年以下有期徒刑，併
科新台幣七百萬元以下罰金。
未經許可，持有、寄藏或意圖販賣而陳列子彈者，處五年以下有期徒刑，併科新台幣
三百萬元以下罰金。
第一項至第三項之未遂犯罪之。


司法院資訊處製作；財團法人民間司法改革基金會備份。
